【裁判字號】    92,簡,154
【裁判日期】    920626
【裁判案由】    廢棄物清理法
【裁判全文】
臺北高等行政法院裁定                              九十二年度簡字第一五四號
    原      告  甲○○
    訴訟代理人  丙○○
    被      告  桃園縣大溪鎮公所
    代  表  人  乙○○鎮長）.
右當事人間因廢棄物清理法事件，原告不服桃園縣政府中華民國九十二年一月十三日
府法訴字第○九一○二五七四○七號訴願決定，提起行政訴訟，本院裁定如左：
    主  文
原告之訴駁回。
訴訟費用由原告負擔。
    理  由
一、按訴願之提起，應自行政處分達到或公告期滿之次日起三十日內為之。訴願事件
    ，提起訴願逾法定期間者，應為不受理之決定，分別為訴願法第十四條第一項及
    第七十七條第二款所明定。
二、本件原告因廢棄物清理法事件，於民國（下同）八十九年七月十八日收受被告八
    十九年六月十九日桃縣溪清字第八九—一一七六○號函所附八十九年六月十四日
    清稽字第八九一四三號至第八九一四五號處分通知單、被告八十九年六月十九日
    桃縣溪清字第八九—一一七六一號函所附八十九年六月十四日清稽字第八九一四
    六號處分通知單、被告八十九年六月十九日桃縣溪清字第八九—一一七七七號函
    所附八十九年六月十四日清稽字第八九一五二號處分通知單之處分，此有經原告
    拒絕受領而留置於其處所之送達證書附訴願卷可稽，復經原告於九十一年十二月
    九日提出訴願補充說明自承在案。核計其提起訴願之三十日法定不變期間，應自
    八十九年七月十九日起算，因原告住桃園縣，毋庸扣除在途期間，是迄至八十九
    年八月十七日（星期四）即已屆滿。原告遲至九十一年十一月十二日始向桃園縣
    政府提起訴願，此有桃園縣環境保護局蓋於訴願書上之收件日期章戳可按，是其
    訴願之提起，顯已逾越首開法定不變期間，即屬於不合法。況上開被告所為處分
    通知單之「注意事項」欄已教示有「對本處分通知單如有不服者，應於接到本通
    知單之次日起三十日內向桃園縣政府提起訴願，同時以副本送處分機關。」等語
    ，並以留置送達方式送達原告，則訴願決定就程序上予以不受理，自無不合。原
    告復對之提起行政訴訟，難謂合法，應予駁回。至其實體上之主張及陳述，已無
    審究之必要，併此敘明。
三、依行政訴訟法第二百三十六條、第一百零七條第一項第十款、第一百零四條、民
    事訴訟法第九十五條、第七十八條，裁定如主文。
中    華    民    國    九十二    年      六        月      二十六      日
                               臺 北 高 等 行 政 法 院  第 六 庭
                                                    法  官  曹瑞卿
右為正本係照原本作成。
本件以訴訟事件所涉及之法律見解具有原則性者為限，始得於本裁定送達後十日內向
本院提出抗告狀（須按他造人數附繕本），並經最高行政法院許可後方得抗告。
中    華    民    國    九十二    年      六        月      二十六      日
                                                    書記官  方偉皓


司法院資訊處製作；財團法人民間司法改革基金會備份。
